Currículum Vitae

Ivanna Sofía Temesio Marino
Tecnóloga Prevencionista
Montevideo | Canelones | Maldonado | Rocha

syso.tpivannatemesio@gmail.com | 096431907

LinkedIn: linkedin.com/in/ivanna-temesio-marino



Presentación

Desde 2020 me desempeño como Asesora Técnica Responsable de la Gestión de la Seguridad y la Salud Ocupacional en industrias del sector comercial y específicamente en construcción, supervisando el desarrollo de las obras y asegurando el cumplimiento del marco normativo y los estándares de seguridad y calidad en el medio ambiente de trabajo.

Soy estudiante avanzada del Grado en Arquitectura en la Facultad de Arquitectura Diseño y Urbanismo de la Universidad de la República, Uruguay. Cuento con formación especifica en el uso y desempeño de la tierra como tecnología constructiva desde el 2023 (Cursos de Postgrado y Educación Permanente de FADU).

Manejo medios digitales para la gestión empresarial colaborativa y administración de obras. Conocimientos específicos de herramientas de modelado 3D, dibujo técnico y diseño gráfico.

Uso avanzado de inglés, nivel de certificación europea B2. Formación en portugués para comunicación básica en entornos corporativos e industriales.

Educación

Tecnóloga Prevencionista | Egresada 2019

Mat. Profesional N.º 2798

Instituto Tecnológico Superior "Arias Balparda" - CETP | UTU, Montevideo, UY.

Grado en Arquitectura | En curso - 2013

Facultad de Arquitectura, Diseño y Urbanismo - UDELAR, Montevideo, UY.

Portugués | 2017

Comunicación básica, aproximación al lenguaje técnico.

Universidad del Trabajo del Uruguay | Instituto Tecnológico Superior, Montevideo, UY.

Certificaciones

Diseño de Arquitectura con Tierra | Dic. 2023

Centro de Posgrado y Educación Permanente, FADU-UDELAR, Montevideo Certificación de participación y asistencia

First Certificate in English Level B2 |Dic. 2010

Cambridge University

Libreta de conducir | Categoría A

Software

AutoCAD QGIS

SketchUp / V-Ray Asana

Adobe Photoshop Office

Adobe Illustrator Tableros colaborativos

Educación

Tecnóloga Prevencionista | Egresada 2019

Mat. Profesional N.º 2798

Instituto Tecnológico Superior "Arias Balparda" - CETP | UTU, Montevideo, Uruguay.

• Grado en Arquitectura | 2013 - en curso

Facultad de Arquitectura, Diseño y Urbanismo - UDELAR, Montevideo, Uruguay

• Portugués - Comunicación básica. Aproximación al lenguaje técnico aplicado

UTU - CETP

Certificaciones

Diseño de Arquitectura con Tierra | Diciembre 2023

Certificación de participación y asistencia Centro de Posgrado y Educación Permanente, FADU-UDELAR, Montevideo

- First Certificate in English (Nivel B2) | Cambridge University, Diciembre 2010
- Libreta de conducir | Categoría A

Software Skills

- AutoCAD,
- SketchUp,
- V-Ray,
- Adobe Photoshop
- Adobe Illustrator

- QGIS
- Asana
- Office
- digital collaborative control boards

Experiencia Profesional

CHL | Estudio de Arquitectura

Asesora Responsable de Seguridad e Higiene Industrial

Enero 2021 - Presente | Montevideo y Canelones, Uruguay

- Desarrollo e implementación de planes de seguridad: Elaboración, gestión y control de procedimientos de trabajo seguro, permisos especiales y documentación técnica.
- Gestión de trazabilidad regulatoria con el Ministerio de Trabajo y Seguridad Social (MTSS).
- Capacitación y diseño de guías y protocolos para Tareas de Alto Riesgo.
- Evaluación de riesgos y gestión.
- Supervisión de seguridad en obra y elaboración de informes.
- Diseño de material de difusión de información y comunicación de riesgos y peligros:
 cartelería, señalética, promoción de equipos y maquinaria, etc.
- Plan de Gestión de Residuos, para el Estudio y en sitio de obra de construcción.

Oficina Mixta | Estudio de Arquitectura

Dibujante Técnica y Modeladora 3D

Febrero - Diciembre 2024

Control y actualización de documentación técnica.

Arquitectos de la Comunidad | Estudio de Arquitectura

Dibujante Técnica y Modeladora 3D

Mayo 2021 - Noviembre 2022

• Control y actualización de documentación técnica.

Trabajo Independiente en Proyectos de Arquitectura y Construcción

"Un Espacio de Encuentro" - Proyecto ganador del Presupuesto Participativo 2020

Junio 2021 - Presente | Nuevo París, Montevideo, Uruguay

Proyectista | Asesora de Seguridad e Higiene Ocupacional

- Diseño de un espacio con techo liviano para resguardo y uso recreativo.
- Colaboración con Escuelas N.º 337, N.º 177 y Jardín N.º 245, Comisión de Fomento de Nuevo París.
- Organización de talleres con estudiantes para fomentar la apropiación del espacio.

"Rápela & Familia" – Proyecto de vivienda unifamiliar

Abril 2018 - Abril 2019 | Buceo, Montevideo, Uruguay

Proyectista | Dirección de Obra

- Asesoría en la toma de decisiones del proyecto.
- Diseño y modelado 3D de la reforma y ampliación de la vivienda.
- Supervisión de la ejecución de obra.

Referencias Profesionales

- CHL Estudio de Arquitectura
 - o CEO Arq. Lucía Chans | 099495476
- Vivienda "Rápela & Familia"
 - o Cliente Valentina Rápela | 092505111
- Oficina Mixta Estudio de Arquitectura
 - o CEO Arq. Victoria Sarasua | 099200741

Referencias Personales

- Dra. en Medicina Ivanna Balao Garrido | 098649860
- Ing. Tec. en Seguridad e Higiene Industrial Patricia Coitinho | 092302095
- Dra. en Medicina Romina Marín Conti | 098649860

Nota: Portafolio disponible a solicitud.